【裁判字號】    95,訴,379
【裁判日期】    950726
【裁判案由】    違反毒品危害防制條例
【裁判全文】
臺灣新竹地方法院刑事宣示判決筆錄       95年度訴字第379號
公  訴  人  臺灣新竹地方法院檢察署檢察官
被      告  乙○○
指定辯護人  本院公設辯護人甲○○
上列被告因違反毒品危害防制條例案件，檢察官提起公訴（九十
五年度毒偵字第六八六號）及移送併案審理（九十五年度毒偵字
第七八六號）後，聲請改依協商程序而為判決，本院於中華民國
九十五年七月二十六日下午五時在本院刑事第八法庭宣示判決，
出席職員如下：
                        法  官  汪銘欽
法官起立朗讀判決主文、犯罪事實要旨、處罰條文及告以上訴限
制、期間並提出上訴狀之法院，且諭知記載其內容：
一、主  文：
    乙○○連續施用第一級毒品，處有期徒刑柒月。第一級毒品
    海洛因貳包（合計淨重壹點捌捌公克，空包裝重壹點肆零公
    克），沒收銷燬之。注射針筒肆支、小鐵盒貳個、黑色錢包
    壹個、分裝袋貳個、分裝匙陸支，均沒收；又連續施用第二
    級毒品，處有期徒刑肆月。第二級毒品安非他命肆包（合計
    毛重共肆點玖公克），沒收銷燬之。吸食器壹組、小鐵盒貳
    個、黑色錢包壹個、分裝袋貳個、分裝匙陸支，均沒收。應
    執行有期徒刑拾月。第一級毒品海洛因貳包（合計淨重壹點
    捌捌公克，空包裝重壹點肆零公克）、第二級毒品安非他命
    肆包（合計毛重共肆點玖公克），均沒收銷燬之。注射針筒
    肆支、吸食器壹組、小鐵盒貳個、黑色錢包壹個、分裝袋貳
    個、分裝匙陸支，均沒收。
二、犯罪事實要旨：
（一）乙○○曾於民國九十一年間因施用毒品案件，經臺灣新竹
      地方法院檢察署檢察官聲請本院以九十一年度毒聲字第五
      八四號號裁定送觀察、勒戒後，認無繼續施用毒品傾向，
      乃經臺灣新竹地方法院檢察署檢察官於九十一年十一月一
      日予以釋放，並於同年月十四日以九十一年度毒偵字第一
      二七四號、九十一年度毒偵緝字第一三三號為不起訴處分
      確定。又於九十三年間再因施用毒品案件，經臺灣桃園地
      方法院檢察署檢察官聲請臺灣桃園地方法院以九十三年度
      毒聲字第三八０號號裁定送觀察、勒戒後，仍認無繼續施
      用毒品傾向，再經臺灣桃園地方法院檢察署檢察官於九十
      三年十二月二十八日予以釋放，並於同日以九十三年度毒
      偵緝字第三九九號為不起訴處分確定。
（二）乙○○仍不知悔改，復於前開違反毒品危害防制條例案件
      觀察、勒戒執行完畢釋放後之五年內，再分別基於施用第
      一、二級毒品之概括犯意，自九十四年十二月間起至九十
      五年四月十八日止，連續在新竹市○○○街二二巷六弄二
      八號星河汽車旅館六０七室、新竹市歐麗賓館、新竹縣竹
      北市○○路三九四巷旁工寮等處，先後非法施用第一級毒
      品海洛因多次（原起訴於九十五年一月十四日一時三十分
      許採尿時點往前回溯二十六小時內某時，在不詳處所，非
      法施用第一級毒品海洛因，嗣經公訴人擴張起訴範圍如上
      ）；另自九十四年十二月間起至九十五年四月十八日止，
      亦連續在上開處所等處，先後非法施用第二級毒品安非他
      命多次（原起訴自九十四年十二月間起至九十五年一月十
      二日某時止，連續在新竹市○○○街二二巷六弄二八號星
      河汽車旅館六０七室及其他處所，先後非法施用第二級毒
      品安非他命多次，嗣經公訴人擴張起訴範圍如上）。嗣於
      九十五年一月十三日下午六時四十分許，在新竹市○○○
      街二二巷六弄二八號星河汽車旅館六０七室為警查獲，並
      扣得其持有之第一級毒品海洛因二包（合計淨重一．八八
      公克，空包裝合計重一．四０公克）、第二級毒品安非他
      命三包（分別毛重一．三公克、０．三公克、０．七公克
      ，其中毛重一．三公克部分，起訴書誤載為一．四公克，
      三包合計毛重二．三公克）及其所有供施用第一級毒品海
      洛因犯罪所用之注射針筒四支；其所有供施用第二級毒品
      安非他命犯罪所用之吸食器一組；其所有為供施用第一、
      二級毒品海洛因、安非他命而持有放置第一、二級毒海洛
      因、安非他命所用之小鐵盒二個、黑色錢包一個；其所有
      供施用第一、二級毒品海洛因、安非他命而預備供分裝持
      有第一、二級毒海洛因、安非他命所用之分裝袋二個；其
      所有供施用第一、二級毒品海洛因、安非他命所用之分裝
      匙六支；復於九十五年四月十九日下午二時三十分許，在
      新竹縣竹北市○○路三九四巷口再度為警查獲，並扣得其
      持有之第二級毒品安非他命一包（毛重二．六公克）。
三、處罰條文：
    修正前刑法第五十六條、修正前刑法第五十一條第五款，毒
    品危害防制條例第十條第一、二項。
四、協商判決除有刑事訴訟法第四百五十四條之四第一項第一款
    於本訊問程序終結前，被告撤銷協商合意或檢察官撤回協商
    聲請者；第二款被告協商之意思非出於自由意志者；第四款
    被告所犯之罪非第四百五十五條之二第一項所定得以協商判
    決者；第六款被告有其他較重之裁判上一罪之犯罪事實者；
    第七款法院認應諭知免刑或免訴、不受理者情形之一，及違
    反同條第二項「法院應於協商合意範圍內為判決；法院為協
    商判決所科之刑，以宣告緩刑或二年以下有期徒刑、拘役或
    罰金為限」之規定者外，檢察官與被告均不得上訴。
五、如有前項得上訴之情形，得自收受宣示判決筆錄送達之日起
    十日內，向本院提出上訴書狀，上訴於第二審法院。
中    華    民    國  九十五  年    七    月  二十六  日
                              臺灣新竹地方法院刑事第三庭
                                書 記 官    劉  怡  芳
                                法    官    汪  銘  欽
以上正本證明與原本無異。
中    華    民    國  九十五  年    七    月  二十六  日
                                書 記 官    劉  怡  芳
附錄本案論罪科刑法條全文：
毒品危害防制條例第十條第一項
施用第一級毒品者，處六月以上五年以下有期徒刑。
毒品危害防制條例第十條第二項
施用第二級毒品者，處三年以下有期徒刑。
毒品危害防制條例第十條第一項


司法院資訊處製作；財團法人民間司法改革基金會備份。
